【裁判字號】    97,簡,7602
【裁判日期】    970912
【裁判案由】    賭博
【裁判全文】
臺灣板橋地方法院簡易庭刑事判決        97年度簡字第7602號
聲  請  人  臺灣板橋地方法院檢察署檢察官
被      告  丙○○
            丁  ○
            甲○○
            乙○○
上列被告因賭博案件，經檢察官聲請以簡易判決處刑（97年度偵
字第19354號），本院判決如下：
    主  文
丁○、乙○○在公共場所賭博財物，各處罰金新臺幣肆仟元，如
易服勞役，均以新臺幣壹仟元折算壹日。扣案之象棋壹副（共計
貳拾柒顆）、骰子顆及賭資新臺幣玖佰元，均沒收。
丙○○、甲○○在公共場所賭博財物，各處罰金新臺幣陸仟元，
如易服勞役，均以新臺幣壹仟元折算壹日。扣案之象棋壹副（共
計貳拾柒顆）、骰子顆及賭資新臺幣玖佰元，均沒收。
    事實及理由
一、本件犯罪事實及證據，除犯罪事實欄一第6 行之「『車』為
    4 點」應補充為「『車』、『』為4 點」；另證據欄應補
    充「上開犯罪事實，業據被告丁○、乙○○於警詢及偵查中
    坦承不諱。雖被告丙○○、甲○○均矢口否認犯行，被告丙○○辯稱：伊只是經過現場，並沒有參與賭博，因為查獲員
    警叫伊，伊才過去云云；另被告甲○○於偵查中先辯以：伊
    沒有參與賭博，當時伊在三重市○○路三鳳宮要去附近搭公
    車云云，復改稱：當時伊只是去公園的公廁，警方看到伊，
    就以為伊有賭博云云。惟查，被告甲○○於偵查中就其當時
    所在地點，先後供述不一，是其所辯，尚難憑採。而被告丙○○於97年6 月27日上午10時30分許進入永盛公園之公共場
    所，隨即與被告丁○及另3 名真實姓名年籍不詳之成年男子
    以象棋為賭具賭博財物，約10分鐘後，被告丙○○起身，在
    賭桌外圍觀兼趁隙押注，隨後被告甲○○亦加入，被告丙○○與甲○○均有掏錢與押注之動作等情，有臺北縣政府警察
    局三重分局永福派出所現場值勤員警柯俊名之職務報告書1
    份及蒐證錄影畫面翻拍照片4 張附卷可稽。此外，復有臺北
    縣政府警察局三重分局扣押筆錄、扣押物品目錄表及現場草
    圖各1 份、現場蒐證光碟1 片暨錄影畫面翻拍照片4 張在卷
    足憑，並有賭具象棋1 副（共計27顆）、骰子3 顆及賭資90
    0 元扣案可佐。綜上，被告丙○○、甲○○上開所辯，顯係
    事後卸責之詞，委無足取。本件事證明確，被告4 人前揭犯
    行，均堪認定。」之記載外，其餘均引用如附件檢察官聲請
    簡易判決處刑書之記載。
二、核被告丁○、乙○○、丙○○、甲○○4 人所為，均係犯刑
    法第266 條第1 項前段之在公共場所賭博財物罪。爰審酌被
    告4 人先前之犯罪紀錄，素行非佳，有臺灣高等法院被告前
    案紀錄表1 份附卷可稽，其等在公共場所賭博財物助長投機
    風氣，妨害社會善良風俗，兼衡其賭博之金額，及被告丁○
    、乙○○犯後均坦承犯行，被告丙○○、甲○○犯後猶飾詞
    否認態度不佳等一切情狀，各量處如主文所示之刑，並均諭
    知易服勞役之折算標準。至扣案之象棋2 副（共計27顆）及
    骰子3 顆均係當場賭博之器具，賭資新臺幣900 元則係賭檯
    上之財物，不問屬於犯人與否，均應依刑法第266 條第2 項
    之規定宣告沒收。
三、依刑事訴訟法第449 條第1 項前段、第3 項、第454 條第2
    項、第450 條第1 項，刑法第266 條第1 項前段、第2 項、
    第42條第3 項前段，刑法施行法第1 條之1 第1 項、第2 項
    前段，逕以簡易判決處刑如主文。
四、如不服本判決，得自收受送達之翌日起10日內向本院提出上
    訴狀，上訴於本院第二審合議庭（須附繕本）。
中    華    民    國    97    年    9     月    12    日
                  刑事第二十一庭  法  官  廖欣儀
上列正本證明與原本無異。
                                  書記官  黃文儀
中    華    民    國    97    年    9     月    17    日
附錄本案論罪科刑法條全文：
中華民國刑法第266條
在公共場所或公眾得出入之場所賭博財物者，處 1 千元以下罰金
。但以供人暫時娛樂之物為賭者，不在此限。
當場賭博之器具與在賭檯或兌換籌碼處之財物，不問屬於犯人與
否，沒收之。


司法院資訊處製作；財團法人民間司法改革基金會備份。
